臺灣臺東地方法院民事裁定             100年度司護字第34號
聲  請  人   臺東縣政府
法定代理人   黃健庭
受安置人     C000000-.
             C000000-.
上列二人共同
法 定 代理人 C100053A  （真實姓名、地址詳卷）
上列聲請人聲請繼續安置事件，本院裁定如下：
    主  文
准將受安置人C000000-0、C000000-0（姓名、年籍詳卷附代號與
真實姓名對照表）自民國100年10月24日13時30分起繼續安置
個月。
聲請程序費用新臺幣壹仟元由聲請人負擔。
    理  由
一、按「兒童及少年有下列各款情形之一，非立即給予保護、安
    置或為其他處置，其生命、身體或自由有立即之危險或有危
    險之虞者，直轄市、縣（市）主管機關應予緊急保護、安置
    或為其他必要之處置：(一)、兒童及少年未受適當之養育或照
    顧。(二)、兒童及少年有立即接受診治之必要，而未就醫者。
    (三)、兒童及少年遭遺棄、身心虐待、買賣、質押，被強迫或
    引誘從事不正當之行為或工作者。(四)、兒童及少年遭受其他
    迫害，非立即安置難以有效保護者。」；又「緊急安置不得
    超過七十二小時，非七十二小時以上之安置不足以保護兒童
    及少年者，得聲請法院裁定繼續安置。繼續安置以三個月為
    限；必要時，得聲請法院裁定延長之。」兒童及少年福利法
    第36條第1項、第37條第2項，分別定有明文。
二、聲請意旨略以：受安置人母親及受安置人母親同居人經常於
    酒後發生爭吵，受安置人C000000-0及C000000-0(姓名、年
    籍詳卷附代號與真實姓名對照表）長期處於目睹母親及母親
    同居人爭吵狀態，且受安置人母親同居人曾在酒後毆打受安
    置人C000000-0及C000000-0，並施以精神虐待，又受安置人
    C000000-0及C000000-0有多次多日未上學記錄，顯見受安置
    人母親對受安置人C000000-0及C000000-0無法妥適照顧，為
    維護受安置人C000000-0及C000000-0人身安全，避免其等再
    遭受暴力，聲請人遂於民國100年10月21日13時30分起予以
    緊急安置。綜上所述，評估受安置人非以繼續安置，恐無法
    獲得適當之養育及照顧、其身體健康及生命安全或自由有受
    危險之虞。爰依兒童及少年福利法第37條第2項之規定，聲
    請繼續安置等語。
三、查聲請人主張之上開事實，業據提出100年10月24日府社婦
    字第1003046596號緊急安置函、100年1月至10月報案統計影
    本、兒少保護個案法庭報告書、保護個案代號與真實姓名對
    照表各1份等資料為證，堪信屬實。本院審酌受安置人之母
    親無能力可妥適教養受安置人，又考量受安置人母親過往教
    養經驗，無法提供受安置人適當教養環境，復衡以受安置人
    缺乏自我保護能力，且無適當替代親屬可照顧，無法獲得適
    當養育及照顧，非以繼續安置，其身體健康、生命安全或自
    由恐有再遭侵害之虞等情，因認非予繼續安置不足以保護受
    安置人。綜上所述，本件聲請繼續安置為有理由，應予准許
    。
四、依兒童及少年福利法第1條第2項，非訟事件法第21條第1項
    前段，裁定如主文所示。
中    華    民    國   100    年    10    月    27    日
                    家事法庭  司法事務官  劉芷穎
如對本裁定抗告，須於裁定送達後10日內向本院提出抗告狀，並
應繳納抗告費新臺幣1,000元。